【裁判字號】    95,上訴,1780
【裁判日期】    951031
【裁判案由】    違反毒品危害防制條例
【裁判全文】
臺灣高等法院高雄分院刑事判決        95年度上訴字第1780號
上  訴  人  臺灣屏東地方法院檢察署檢察官
被      告  甲○○
上列上訴人因違反毒品危害防制條例案件，不服臺灣屏東地方法
院95年度訴字第514 號中華民國95年8 月4 日第一審判決（起訴
案號：臺灣屏東地方法院檢察署95年度毒偵字第1011號、併辦案
號：同署95年度毒偵字第1255號），提起上訴，本院依簡式審判
程序判決如下：
     主  文
原判決撤銷。
甲○○連續施用第一級毒品，累犯，處有期徒刑壹年肆月。又連
續施用第二級毒品，累犯，處有期徒刑拾月。應執行有期徒刑壹
年拾月。
     事  實
一、甲○○曾因施用毒品案件，經原審以93年度毒聲字第375 號
    裁定送臺灣屏東看守所附設勒戒處所施以觀察、勒戒後，經
    評定認為無繼續施用毒品之傾向，於93年7 月5 日執行完畢
    釋放出所，並經臺灣屏東地方法院檢察署檢察官於同年7 月
    19日，以93年度毒偵字第1129號為不起訴處分確定。復因犯
    竊盜案件，經原審以93年度簡字第406 號判處有期徒刑4 月
    確定並送監執行，於93年11月19日執行完畢。
二、詎甲○○猶不知悔改，於觀察、勒戒執行完畢釋放後5 年內
    ，復基於施用第一級毒品海洛因之概括犯意，自95年3 月底
    某日起，迄同年5 月29日14時許止，在其屏東縣竹田鄉○○
    村○○路99號住處內，以每日施用1 次之頻率，以將海洛因
    摻水稀釋後以針筒注射血管之方式，連續施用第一級毒品海
    洛因多次。另基於施用第二級毒品甲基安非他命之概括犯意
    ，自95年4 月5 日14時許起，至同年5 月28日下午某時止，
    連續在屏東縣竹田鄉○○村○○路85巷7 號友人住處內，以
    將甲基安非他命置入玻璃球內引火燒烤成煙霧後吸食之方式
    ，施用第二級毒品甲基安非他命多次。嗣於95年4 月11日15
    時20分許，為警持搜索票前往上開甲○○友人住處內查獲，
    經徵得其同意採集其尿液送驗，結果呈嗎啡及甲基安非他命
    陽性反應。嗣於95年5 月30日13時30分許，在上開友人住處
    前，為警盤查，經其同意由警採尿送驗結果，呈現嗎啡及甲
    基安非他命陽性反應，而查悉上情。
三、案經屏東縣警察局屏東分局、內埔分局報請臺灣屏東地方法
    院檢察署檢察官偵查起訴及移送併辦。
     理  由
一、上開事實，業據被告甲○○於原審及本院審理時供承不諱，
    且被告先後被警查獲，經警採其尿液送驗結果，均呈現嗎啡
    及甲基安非他命陽性反應，有台灣檢驗科技股份有限公司95
    年5 月4 日編號：KＺ000000000000號及95年6 月15日編號：
    KＺ000000000000號濫用藥物尿液檢驗報告各1 紙在卷可稽。
    足見被告之自白與事實相符，自得採為認定被告犯罪之證據
    。又被告曾因施用毒品案件，經原審以93年度毒聲字第375
    號裁定送臺灣屏東看守所附設勒戒處所施以觀察、勒戒後，
    經評定認為無繼續施用毒品之傾向，於93年7 月5 日執行完
    畢釋放出所，並經臺灣屏東地方法院檢察署檢察官於同年7
    月19日，以93年度毒偵字第1129號為不起訴處分確定，有臺
    灣屏東地方法院檢察署刑案資料查註紀錄表及臺灣高等法院
    被告前案紀錄表各1 份在卷可憑。是被告於觀察、勒戒執行
    完畢釋放後5 年內，再犯毒品危害防制條例第10條之本罪，
    本件事證明確，被告犯行堪以認定，應予依法論科。
二、查海洛因、甲基安非他命分別係毒品危害防制條例第2 條第
    2 項第1 款、第2 款所稱之第一級、第二級毒品，依法均不
    得持有、施用。故核被告所為，係犯毒品危害防制條例第10
    條第1 項之施用第一級毒品罪及同條第2 項之施用第二級毒
    品罪。被告為施用毒品海洛因、甲基安非他命而持有之低度
    行為，均為其施用之高度行為所吸收，均不另論罪。又被告
    先後多次施用海洛因、甲基安非他命之犯行，均時間緊接，
    所犯構成要件相同，顯係各基於概括犯意反覆為之，均應依
    連續犯規定分別論以一罪，並均加重其刑。又被告犯竊盜案
    件，經原審以93年度簡字第406 號判處有期徒刑4 月確定，
    於93年11月18日縮刑期滿執行完畢，有臺灣高等法院被告前
    案紀錄表及臺灣屏東地方法院檢察署刑案資料查註紀錄表各
    1 份在卷可憑，其於有期徒刑執行完畢後5 年內，再故意犯
    本件有期徒刑以上之本罪，為累犯，應依刑法第47條規定各
    加重其刑，並依法遞加重其刑。又被告以上所犯2 罪間，犯
    意各別，罪名互殊，應予分論併罰。又公訴人雖未就被告自
    95年4 月13日起至同年5 月29日14時許止施用海洛因及自95
    年4 月7 日起至同年5 月28日下午某時許止施用甲基安非他
    命之犯行起訴，惟被告此部分與起訴事實被告自95年3 月底
    至同年4 月7 日止施用海洛因及自95年4 月7 日14時許施用
    甲基安非他命之行為，各具有連續犯之裁判上一罪關係，為
    起訴效力所及，本院自得一併審理。
三、被告行為後，刑法第56條連續犯之規定，業於94年1月7日修
    正公布刪除，並於95年7月1日施行，則被告之犯行，因行為
    後新法業已刪除連續犯之規定，此刪除雖非犯罪構成要件之
    變更，但顯已影響行為人刑罰之法律效果，自屬法律有變更
    ，依新法第2條第1項規定，比較新、舊法結果，仍應適用較
    有利於被告之行為時法律即舊法論以連續犯（最高法院95年
    第8 次刑事庭會議決議參照）。又被告行為後，刑法第51條
    業於民國94年1 月7 日修正公布，並於95年7 月1 日施行，
    修正前刑法第51條規定：「數罪併罰，分別宣告其罪之刑，
    依左列各款定其應執行者：」其中第5 款規定：「宣告多數
    有期徒刑，於各刑中之最長期以上，各刑合併之刑期以下，
    定期刑期。但不得逾20年。」修正後刑法第51條第5 款規定
    ：「宣告多數有期徒刑者，於各刑中之最長期以上，各刑合
    併之刑期以下，定其刑期，但不得逾30年。」比較結果，修
    正後刑法並非較有利於行為人，依刑法第2 條第1 項前段之
    規定，仍應依修正前刑法，定其應執行之刑，併此明。
四、原審予以被告論科，固非無見，惟查被告自95年4 月13日起
    至同年5 月29日14時許止施用海洛因及自95年4 月7 日起至
    同年5 月28日下午某時止施用甲基安非他命之犯行，雖未經
    公訴人起訴，而被告此部分與起訴事實具有連續犯之裁判上
    一罪關係，為起訴效力所及，自應一併審理，原審未及審酌
    ，自有未合。公訴人上訴意旨，執此指摘原判決不當，為有
    理由，自應由本院將原判決撤銷改判。審酌被告前因施用毒
    品犯行，經送觀察、勒戒，仍無法戒除毒癮，繼續施用毒品
    不輟，無視於毒品對於自身健康之戕害及國家對於杜絕毒品
    犯罪之禁令，惡性非輕，及事後坦承犯行，態度尚可等一切
    情狀，量處如主文第2 項所示之刑，並定其應執行之刑，以
    資懲儆。
據上論斷，應依刑事訴訟法第273 條之1 第1 項、第369 條第1
項前段、第364 條、第299 條第1 項前段，毒品危害防制條例第
10條第1 項、第2 項，刑法第2 條第1 項、第11條、修正前刑法
第56條、第51條第5 款、第47條，判決如主文。
本案經檢察官陳宗吟到庭執行職務。
中    華    民    國    95    年    10    月    31    日
                  刑事第三庭    審判長法  官  周賢銳
                                      法  官  黃仁松
                                      法  官  謝宏宗
以上正本證明與原本無異。
施用第一級毒品部分如不服本判決應於收受本判決後10日內向本
院提出上訴書狀，其未述上訴理由者，並得於提起上訴後10日
內向本院補提理由書狀（均須按他造當事人之人數附繕本)「 切
勿逕送上級法院」。
施用第二級毒品部分不得上訴。
中    華    民    國    95    年    11    月    2     日
                                書   記   官  熊惠津
附錄本判決論罪科刑法條：
毒品危害防制條例第10條第1項、第2項
施用第一級毒品者，處 6 月以上 5 年以下有期徒刑。
施用第二級毒品者，處 3 年以下有期徒刑。
                                                      Ｆ


司法院資訊處製作；財團法人民間司法改革基金會備份。
